【裁判字號】    89,台上,5298
【裁判日期】    890904
【裁判案由】    違反槍砲彈藥刀械管制條例
【裁判全文】
最高法院刑事判決                              八十九年度台上字第五二九八號
    上  訴  人  甲○○
    選任辯護人  余樹田律師
右上訴人因違反槍砲彈藥刀械管制條例案件，不服台灣高等法院中華民國八十九年五
月十七日第二審判決（八十八年度上訴字第二九六六號，起訴案號：台灣桃園地方法
院檢察署八十七年度偵緝字第二二號）提起上訴，本院判決如左：
    主  文
上訴駁回。
    理  由
按刑事訴訟法第三百七十七條規定，上訴於第三審法院，非以判決違背法令為理由，
不得為之，是當事人提起第三審上訴，應以原判決違背法令為理由，係屬法定要件。
如果上訴理由狀並未依據卷內訴訟資料，具體指摘原判決不適用何種法則或如何適用
不當，或所指原判決之違法情事，顯與法律規定得為第三審上訴理由之違法情形不相
適合時，均應認其上訴為違背法律上之程式，予以駁回。本件原判決綜合調查證據之
結果，撤銷第一審不當之判決，改判依想像競合犯關係從一重之修正前槍砲彈藥刀械
管制條例第七條第四項論處上訴人甲○○共同未經許可，無故持有手槍累犯罪刑，並
諭知於刑之執行完畢或赦免後，令入勞動場所強制工作三年，已詳敘所憑之證據及認
定之理由，從形式上觀察，並無任何違背法令之處。而原判決係依憑上訴人之自白，
核與分擔非法持有槍、彈之共犯宋福榮及共同被告吳錦能供述情節相符，參酌扣案經
內政部警政署刑事警察局鑑驗結果均具殺傷力之制式九○手槍四把、九○手槍子彈一
○三發等證據調查之結果，認上訴人確有非法持有手槍及子彈犯行，並非以上訴人之
自白為唯一證據，核與採證法則並無違背。又犯人須在犯罪未發覺之前，向該管公務
員告知其犯罪，而不逃避接受裁判，方與刑法第六十二條規定之自首條件相符。所謂
發覺，並非以有偵查犯罪職權之機關或人員確知其人犯罪無誤為必要，祇須有確切之
根據，對其發生嫌疑，將之列為偵查之對象，即得謂為已發覺。本件上訴人係於他人
舉報目睹其非法持槍之後，始應警方要求導往起槍等情，業據承辦警員蔡建寬於原審
證述明確，自不合於自首之要件。另上訴人屢犯煙毒、賭博等罪，多次受刑罰之宣告
，顯有犯罪之習慣，且於前案假釋期間違反保護管束規定與他人共同非法持有大量槍
、彈，原審因認有實施保安處分矯正其惡習之必要，併依刑法第九十條諭知於刑之執
行完畢或赦免後，令入勞動場所強制工作三年，自無違法可言。上訴意旨，並未依據
卷內資料具體指摘原判決如何違背法令，徒憑己意，稱其僅有施用毒品前科，並無反
社會性，不能認為有犯罪之習慣，且屬自首云云，而為事實之爭辯，並對原審採證認
事及用法之職權行使，任意指摘，難謂已符合首揭法定上訴要件，其上訴違背法律上
之程式，應予駁回。
據上論結，應依刑事訴訟法第三百九十五條前段，判決如主文。
中      華      民      國    八十九    年      九      月      四      日
                              最高法院刑事第七庭
                                  審判長法官  謝  家  鶴
                                        法官  洪  文  章
                                        法官  花  滿  堂
                                        法官  陳  世  淙
                                        法官  洪  佳  濱
      右正本證明與原本無異
                                              書  記  官
中      華      民      國    八十九    年      九      月     二十     日


司法院資訊處製作；財團法人民間司法改革基金會備份。
